Minutes et répertoires du notaire Thomas CARTIER, 18 avril 1613 - décembre 1632 (étude XIII)
Archives nationales
- Minutes de Thomas CARTIER, janvier 1625 - décembre 1632; MC/ET/XIII/1/A - MC/ET/XIII/16
  - Minutes. 1631, janvier - juin, janvier - juin 1631; MC/ET/XIII/13
    - CORBONNOYE (Pierre) sieur de VAUHALAN et Louise d'ARCHAMBAULT, son épouse § Inventaire des biens de défunts Pierre CORBONNOYE, à la requête de Jean PARIS, procureur de Pierre CORBONNOYE, écuyer, fils aîné de défunts Pierre CORBONNOYE, 7 février 1631; MC/ET/XIII/13
      inventaire après décès; Corbonnoy, Pierre
    - COUVERTURE de MAISONS (marché de) § Promesse par Jean de LAISTRE, compagnon couvreur de maisons à Paris rue des Gravilliers, à Claude PULLEU, marchand bourgeois de Paris, de lui couvrir d'ardoises d'Angers le pavillon qu'il fait construire en sa maison de Pantin, moyennant 90 livres., 11 février 1631; MC/ET/XIII/13
      marché; Laistre, Jean de; Pulleu, Claude
    - FRUITERIE de la REINE d'ANGLETERRE (aide de) § Obligation de Jacques BENOIST aide de FRUITERIE de la REINE d'ANGLETERRE de présent à Paris, logé rue Montorgueil, enseigne du Compas, de 30 livres à Etienne LENFANT, marchand bourgeois de Paris, de 30 livres pour vente de collets., 14 février 1631; MC/ET/XIII/13
      acte de vente; obligation; Benoist, Jacques
    - ARGENTEUIL § Titre nouvel par Nicolas ROZE, Jean FONTAINE, Pierre TARTARIN, vignerons à ARGENTEUIL, envers Michel HAUDRY, procureur au Châtelet; Titre nouvel par Jean DURU, maçon à ARGENTEUIL, envers ledit HAUDRY., 15 février 1631 - 9 mars 1631; MC/ET/XIII/13
      titre nouvel; Roze, Nicolas
    - THEVENET (Etienne) marchand tapissier, bourgeois de Paris § Transport par Marie LAMBERT, veuve de. .., demeurant au Marché aux Poires, et les héritiers de défunts. .. et Catherine LOGEOIS, sa Ière femme à titre de rente, de vignes à Nanterre à Robert LE ROUX et Léon DUSY, vignerons à NANTERRE., 15 février 1631; MC/ET/XIII/13
      transport de droits; Thevenet, Etienne
    - LENONCOURT (Antoine de) Chevalier, seigneur de MAROLLES et autres lieux, conseiller du Roi, gentilhomme ordinaire de sa Chambre, bailli de Bar-sur-Seine, demeurant à Marolles, à présent logé rue de la Calendre. § Constitution par Antoine de LENONCOURT, en son nom et comme procureur de Marie d'ANGENNES, son épouse et de Germain de LENONCOURT, sieur de LOCHES, à Anne HOVEL, veuve de Robert HOMET, procureur en Parlement. (Procuration faite à Loches, sur parchemin, avec cachet, joint), 21 février 1631; MC/ET/XIII/13
      procuration; Lenoncourt, Antoine de
    - FAUVE (Jean) Docteur en Médecine et Marie IMBAULT, sa femme, demeurant rue Saint-Martin § Constitution par Marie TUILLYER, veuve de Louis IMBAULT, maître barbier-chirurgien à Paris demeurant rue Saint-Martin, et par Jean FAUVE, à Jean BOURGUET, marchand chapelier, bourgeois de Paris., 22 février 1631; MC/ET/XIII/13
      Fauve, Jean
    - MENUISIER au faubourg Montmartre CAIGNARD Jean paroisse Saint-Eustache § Continuation du brevet d'apprentissage de Jacques BELOT, apprenti de. .., chez Nicolas LEBEL, maître menuisier aud. faubourg., 24 février 1631; MC/ET/XIII/13
      contrat d'apprentissage; Caignard, Jean; Belot, Jacques; Lebel, Nicolas
    - CAIGNARD (Jean) maître menuisier demeurant au faubourg Montmartre, paroisse Saint-Eustache. § Apprentissage de Jacques BELOT, apprenti menuisier chez. .., avec Nicolas LE BEL, aussi maître menuisier aud. faubourg., 24 février 1631; MC/ET/XIII/13
      contrat d'apprentissage; Caignard, Jean
    - COLIGNY (Gaspard, comte de) Maréchal de France et Anne de POLIGNAC, son épouse § Ratification par Gatien CHERET, marchand à Châteaudun, d'un contrat de transaction passé par Gaspard, comte de COLIGNY, ayant droit par transport dudit CHERET. (Transaction du 22 janvier 1631, devant Leroy et Perlin, notaires au Châtelet), 1er mars 1631; MC/ET/XIII/13
      ratification; accord; Chatillon, Gaspard de Coligny (1584-1646, marquis de)
    - LA BARRE (Marie de) veuve de Guillaume BARBIER, marchand libraire à Paris demeurant rue de la Pelleterie § Mariage de Mathieu LE SELLIER, facteur des marchands forains, et de Marie de LA BARRE. Parmi les témoins: Jacques de LA BARRE l'aîné et le jeune, frères de Marie de LA BARRE, Louis MAGNAN, maître menuisier cousin de Marie de LA BARRE, Claude CRAMOISY, marchand libraire à Paris, ami de Marie de LA BARRE, Antoine BARBIER, maître doreur sur fer, frère de défunt Guillaume BARBIER, 2 mars 1631; MC/ET/XIII/13
      contrat de mariage; La Barre, Marie de
    - LE SELLIER (Nicolas) maître fourbisseur d'épées, demeurant rue de la Vieille-Bouclerie § Quittance de .. et de Geneviève LE SELLIER, à Mathieu LE SELLIER, leur père, de l'héritage de défunte Isabelle CAIGNARD, leur mère.; Mariage dud. Mathieu LE SELLIER, en présence de .., 2 mars 1631; MC/ET/XIII/13
      contrat de mariage; quittance; Le Sellier, Nicolas
    - AUTEUIL (église d') § Déclaration de Jacques PREVOST, prêtre curé de l'église d'AUTEUIL, au sujet d'héritages., 2 mars 1631; MC/ET/XIII/13
      déclaration; Auteuil (ancienne commune)
    - MACON (Me) Apprentissage § Apprentissage de Jean DESLANDRES, manoeuvrier au faubourg Saint-Germain-des-Prés, pour 6 ans, chez Etienne REMY, maître maçon demeurant rue des Copeaux au faubourg Saint-Marcel, moyennant 11 sols par jour travaillant pendant les 2 premières années, 15 sols par jour travaillant pour le reste du temps, que led. REMY s'engage à payer chaque semaine à son apprenti., 3 mars 1631; MC/ET/XIII/13
      contrat d'apprentissage; Deslandres, Jean; Remy, Etienne
    - DRAPS (marchandise de) § Obligation de Julien PROHART, dit LA PLANCHE, tailleur d'habits demeurant à l'enseigne de la Fleur de Lys rue des Poullies, envers Jean LE VIEUX, marchand drapier à Paris, de 236 £ pour vente de marchandises de DRAPS, 4 mars 1631; MC/ET/XIII/13
      obligation; acte de vente; Prohart, Julien
    - FRANCOYS (Claude) marchand orfèvre demeurant rue de la Savonnerie § Obligation de .. envers Noël FOUREL, procureur en Parlement, de 300 livres, pour frais débours et salaires faits par led. FOUREL en sa vacation., 5 mars 1631; MC/ET/XIII/13
      obligation; Francoys, Claude
    - PLANCHE-MIBRAY (rue) § Bail par Richard FAUVE, marchand chapelier demeurant rue PLANCHE-MIBRAY et Elisabeth MARCHAND sa femme, pour 3 ans, à Jean de VERDUN, marchand bonnetier à Paris, d'une boutique, arrière-boutique etc. dépendant de la maison que le bailleur occupe, moyennant 380 livres de loyer annuel., 6 mars 1631; MC/ET/XIII/13
    - FERRÉ (Isaac) maître tapissier à Paris demeurant rue Grenier-St-Lazare § Quittance de Marie DUPUIS, veuve de .., demeurant rue des Ecrivains, à Jean RICHANDEAU, son fils, aussi marchand tapissier à Paris.; Constitution de Jacques BALLET, marchand boucher, à lad. Marie DUPUIS, veuve de .., 6 mars 1631 - 27 mars 1631; MC/ET/XIII/13
    - BEAUGRAND (Baptiste de) Secrétaire et écrivain du Roi en ses bibliothèques, demeurant au cloître Saint-Germain-l'Auxerrois. Accord entre Baptiste de BEAUGRAND et Jean BARON, maître jardinier à Paris, demeurant sur la chaussée du Roule, au sujet de la mitoyenneté de leurs propriétés; Bail d'une maison chaussée du Roule par Baptiste de BEAUGRAND, 6 mars 1631 - 5 avril 1631; MC/ET/XIII/13
      accord; bail; Beaugrand, Baptiste de
    - GANTIER-PARFUMEUR (Me) DOULLE (Sanson) demeurant rue Saint-Denis, et Adrienne FOURRE, sa femme, auparavant veuve de Barthélemy MARIAVAL. § Compte entre Jean MARIAVAL, maître gantier-parfumeur, rue Saint-Denis fils de défunt Barthélemy MARIAVAL et d'Adrienne FOURRE, à présent femme de Sanson DOULLE, et Sanson DOULLE, 7 mars 1631; MC/ET/XIII/13
      Doulle, Sanson
    - DURU (Jean) Maçon à Argenteuil, rue Saint-Germain, et Marie BLONDU, sa femme § Titre nouvel par .., à Michel HAUDRY, procureur au Châtelet., 9 mars 1631; MC/ET/XIII/13
      titre nouvel; Duru, Jean
    - LHUISIBLE (Jean) Contrôleur ordinaire de la maison du Prince de CONDE, de présent à la suite dud. seigneur, absent. § Constitution par Richard FAUVE, maître chapelier à Paris et Elisabeth MARCHAN, sa femme, à Jean LHUISIBLE, représenté par Nicolas CARTIER, secrétaire de la chambre du Roi., 11 mars 1631; MC/ET/XIII/13
    - CHARPENTERIE (marché de) § Devis et marché des ouvrages de charpenterie à faire en un pavillon de la maison du sieur Claude PULLEU marchand bourgeois de Paris, à Pantin, par Guillaume VASSOUZ, compagnon charpentier à Paris rue du Temple, aud. PULLEU, marchand bourgeois de Paris, moyennant six vingts livres (A la suite: même date, quittance)., 11 mars 1631; MC/ET/XIII/13
      quittance; devis; marché; Pulleu, Claude; charpentier
    - GACHON (Marie) demeurant chez Nicolas GACHON, marchand au Palais rue de la Pelleterie § Testament et compte; Inventaire de défunte Marie GACHON à la requête de Jean CROLO, marchand bourgeois de Paris, exécuteur testamentaire., 11 mars 1631 - 21 mars 1631; MC/ET/XIII/13
      inventaire; testament; Gachon, Marie
    - PENSION § Obligation de François DEMEZIERE, fils de Claude DEMEZIERE, greffier de l'élection de Longny, actuellement logé chez Thomas SEVESTRE, bourgeois de Paris, quai de la Mégisserie, de 104 livres pour ses frais de nourriture et logement chez led. SEVESTRE depuis le 4 novembre dernier jusqu'à ce jour, à raison de 16 sols par jour., 14 mars 1631; MC/ET/XIII/13
      obligation; Demezière, François
    - Obligation par Jean Dupuy, marchand de vins, et sa femme, Anne Desroziers, et par François Bourgerie, sergent à verge, priseur juré vendeur de biens, tous demeurant rue des Lombards, envers Melchior Tavernier, marchand graveur et imprimeur du roi, contrôleur ordinaire du duc d'Orléans, pour 600 l. remboursables dans six mois. En marge: - 1639, 27 juillet.- Mention de l'établissement d'une grosse de l'obligation. - 1646, 23 avril.- Mention de l'établissement d'une seconde grosse. Pièce jointe: - 1646, 13 avril.- Supplique de Tavernier pour obtenir une deuxième grosse., 14 mars 1631; MC/ET/XIII/13
      Documents du Minutier central concernant les peintres, sculpteurs et graveurs au XVIIe siècle (1600-1650), par Marie-Antoinette Fleury et Martine Constans, tome II [études XI à XX, 2445 actes], Paris, Archives nationales, 2010, notice n°2052 (instrument de recherche imprimé dématérialisé, certaines notices sont plus détaillées dans la version intégrale accessible en ligne par la rubrique 'Autres instruments de recherche', voir contexte dans le Plan d’orientation général - Notaires de Paris, guides thématiques du Minutier).
      Dupuy, Jean
    - LA PORTE (Olivier de) Pâtissier ordinaire de la bouche du Roi § Inventaire à la requête d'Anne de LA PORTE, maître pâtissier oublier à Paris rue Haute Vannerie, Etienne de LA PORTE, pâtissier ordinaire de la bouche du Roi, demeurant rue Haute Vannerie et des autres héritiers de défunte Jeanne LESCALIER, veuve de Olivier de LA PORTE, décédée en la maison de la Tête noire, rue Haute-Vannerie., 19 mars 1631; MC/ET/XIII/13
      inventaire; La Porte, Olivier de
    - CHARPENTIER (Me) (Apprentissage) § Apprentissage de Pierre HAUDE, natif de Normandie, pour 3 ans, chez François BAUDRY maître charpentier demeurant rue des Fontaines à Paris, moyennant 12 sols par jour ouvrable le première année, 14 sols pour la 2e année et 15 sols la 3e, que le BAUDRY promet payer à son apprenti chaque semaine., 22 mars 1631; MC/ET/XIII/13
      contrat d'apprentissage; Haude,Pierre; Baudry, François; charpentier
    - BOUTRAIS (Louis) Serrurier du Roi à Saint-Germain-en-Laye, demeurant à Paris § Obligation de Louise REGNAULT, veuve de Vigor BOUTRAIS, serrurier du Roi à Saint-Germain-en-LAYE, et de... à Michel TREBUCHET, maître tailleur d'habits à Paris. (A la suite: 1634, 14 février, quittance à. ..), 22 mars 1631; MC/ET/XIII/13
      obligation; quittance; Boutrais, Louis
    - MENUISIER maître Apprentissage § Mise en apprentissage, par Michel BACHELIER, cocher de M. de CORNUAILLE, avocat, pour 6 ans, d'Adolphe BACHELIER, son fils, âgé de 13 ans, chez François MOREAU maître menuisier demeurant rue Saint-Germain-de-l'Auxerrois à Paris, moyennant 48 livres., 23 mars 1631; MC/ET/XIII/13
      contrat d'apprentissage; Bachelier, Michel; Conuaille, M.; Bachelier, d'Adolphe; Moreau, François
    - SAINT-GERMAIN-de-l'Auxerrois (rue) (Grande maison sise) § Bail par Nicole de LOIRE, femme et procuratrice de Pierre VALLETTE, conseiller du Roi, pour 3 ans, à Jacques FOUCQUET, marchand hôtelier à Paris et Françoise THEVENOT, sa femme, d'une Grande maison sise rue SAINT-GERMAIN-de-l'Auxerrois moyennant 1100 livres de loyer annuel., 24 mars 1631; MC/ET/XIII/13
    - [HOQUEREL (Françoise) fille au service de Marie VANDRELEUR, veuve d'Antoine de GILLION, marchand bourgeois de Paris, rue des Cinq-Diamants, fille de défunts Nicolas HOQUEREL, boucher à Attainville et de Marie BEUZEBEQ. § Mariage de Jean VIGNERET, compagnon boucher à Paris demeurant faubourg Saint-Jacques en la maison de Guillaume DU CONSEIL, marchand boucher à Paris, fils de défunts Jean VIGNERET, Hôtelier à Linas et de Jeanne CHARTIER, et de Françoise HOQUEREL Parmi les témoins pour Françoise HOQUEREL Elie TUYART, maître brodeur-chasublier à Paris, ami, en présence de Pierre LE SUEUR, Sieur de SAINT MORICE, commandant le Saint-Louis navire du Roi sur la mer de Bretagne, cousin germain maternel. Parmi les témoins pour Jean VIGNERET: Silvain EDME, peintre à Paris, cousin à cause de Madeleine LANDEVEL, sa femme [dite aussi Lendemaine], qui ne sait ni écrire ni signer, Jean DELLE, menuisier à Paris, ami]., 27 mars 1631; MC/ET/XIII/13
      Documents du Minutier central concernant les peintres, sculpteurs et graveurs au XVIIe siècle (1600-1650), par Marie-Antoinette Fleury et Martine Constans, tome II [études XI à XX, 2445 actes], Paris, Archives nationales, 2010, notice n°2023 (instrument de recherche imprimé dématérialisé, certaines notices sont plus détaillées dans la version intégrale accessible en ligne par la rubrique 'Autres instruments de recherche', voir contexte dans le Plan d’orientation général - Notaires de Paris, guides thématiques du Minutier).
      Vigneret, Jean
    - ORFÈVRE marchand Apprentissage § Mise en apprentissage, par Henri HUILBAILLE, maître orfèvre à Paris rue de la Savonnerie, pour 6 ans, de son fils, Michel HUILBAILLE, âgé de 13 ans, chez Jacques COULOMBE aussi. ..., à Paris, sans aucun débours., 27 mars 1631; MC/ET/XIII/13
      contrat d'apprentissage; Huilbaille, Henri; Huilbaille, Michel; Coulombe, Jacques
    - Déclaration d'Antoine Aubert, compagnon à marier, fils de feu Jean Aubert, procureur au siège présidial de Laon logé au collège de Laon, paroisse Saint-Étienne-du-Mont, qui veut aller voir du pays et partir à la suite de l'ambassadeur du roi à Constantinople [Henri de Gournay, comte de Marcheville], pour le servir en son art de peintre. Le voyage étant hasardeux et périlleux, il donne, en cas de mort, tous ses biens meubles et immeubles, présents et à venir, à sa soeur, Anne Aubert, représentée par Quentin Favry, étudiant de l'université de Laon, qui accepte la donation., 28 mars 1631; MC/ET/XIII/13
      Documents du Minutier central concernant les peintres, sculpteurs et graveurs au XVIIe siècle (1600-1650), par Marie-Antoinette Fleury et Martine Constans, tome II [études XI à XX, 2445 actes], Paris, Archives nationales, 2010, notice n°21 (instrument de recherche imprimé dématérialisé, certaines notices sont plus détaillées dans la version intégrale accessible en ligne par la rubrique 'Autres instruments de recherche', voir contexte dans le Plan d’orientation général - Notaires de Paris, guides thématiques du Minutier).
      Aubert, Antoine
    - AUTEUIL § Echange entre Nicolas LECONTE, vigneron à AUTEUIL et Jacqueline SAGERET, sa femme, d'une part, Antoine MORIN, aussi vigneron à AUTEUIL et Antoinette DELISLE, sa femme, d'autre part, d'une maison et dépendances sises sur le carrefour du Bouy à AUTEUIL contre une maison et dépendances à Passy., 31 mars 1631; MC/ET/XIII/13
      échange; Leconte, Nicolas
    - FERRONNIER à Paris BONNART (Philippe) § Obligation envers. .., 31 mars 1631; MC/ET/XIII/13
      obligation; Bonnart, Philippe
    - GIFFART (Claude) Maçon rue de la Heaumerie et Isabelle HERVIEUX, sa femme § Mise en apprentissage pour 8 ans par Etienne VAILLANT maître vinaigrier à Paris, de Etienne GIFFART, fils de défunts. .., chez Jean VILLAIN, maître orfèvre à Paris demeurant rue Neuve-St-Louis, paroisse Saint-Barthélemy, moyennant 12 livres par an pour l'apprenti, pour son entretien., 31 mars 1631; MC/ET/XIII/13
      contrat d'apprentissage; Giffart, Claude
    - BONNART (Philippe) Ferronnier à Paris § Obligation de Gilles MASQUERY, marchand poulailler près de Mantes, envers. .., de 9 livres en prêt., 31 mars 1631; MC/ET/XIII/13
    - PATISSIER-OUBLIER (Me) LALO (François) rue Saint-Germain-de-l'Auxerrois § Quittance de François LALO à Rachel DASSY, sa mère, veuve de Antoine LALO, aussi pâtissier-oublier à Paris., 31 mars 1631; MC/ET/XIII/13
      quittance; Lalo, François
    - GROSLAY § Constitution par Jean TESTART, laboureur de vignes à GROSLAY et Perrette TROTAIN, sa femme, à Jean AMYOT, conseiller du Roi, de 10 livres, 2 sols 6 deniers de rente à prendre sur la moitié d'une maison sise en la grande rue de GROSLAY, 2 avril 1631; MC/ET/XIII/13
      constitution de rente; Testart, Jean
    - TISSUTIER-RUBANNIER (Me) (Inventaire) § Inventaire après décès de Claire MALOISEAU femme de Jean TURIN maître TISSUTIER-RUBANNIER à Paris, à la requête de celui-ci, en présence de Liénard HERISSANT, maître tissutier-rubannier à Paris, qui fait la prisée de la boutique., 3 avril 1631; MC/ET/XIII/13
      inventaire; Maloiseau, Claire
    - ROULE (chaussée du) § Bail par Baptiste de BEAUGRAND, secrétaire et écrivain du Roi, pour 6 ans, à Martin LENCHANTEUR, maître tisserand en toile, d'une maison sise sur la chaussée du ROULE paroisse de la Ville l'Evêque, moyennant 60 livres de loyer annuel., 5 avril 1631; MC/ET/XIII/13
    - LABBÉ (Germain) Essayeur général des Monnaies de France § Bail par Germain LABBE et les autres héritiers de défunts Germain LABBE, aussi essayeur général des Monnaies de France et Madeleine FOURNIER, sa femme, dont Jacques LEFÉBURE, maître ès arts en l'Université de Paris, fils de Georges LEFEBURE, conseiller du Roi, premier substitut du procureur du Roi au Châtelet de Paris et de défunte Catherine LABBE, dont Paul LEFÉBURE, maître orfèvre bourgeois de Paris, demeurant en l'Ile du Palais à cause de Jeanne LABBE, sa femme, d'une maison et jardin sis rue du Four à Saint-Germain-des-Prés., 7 avril 1631; MC/ET/XIII/13
    - DUDY (Thomas) Prêtre habitué à Saint-Germain-de-l'Auxerrois, demeurant au pletit cloître de l'église. § Testament de Thomas DUDY (à la suite: même date et 1632, 5 septembre, codicilles), 8 avril 1631; MC/ET/XIII/13
      testament; Dudy, Thomas
    - BALLET (Jacques) marchand boucher privilégié de la Cour, demeurant Place aux Veaux § Procuration de Jacques BALLET à Michel LE ROY, son serviteur, pour vendre chair de boucherie à la suite de S.M. pendant le voyage qu'elle fera., 16 avril 1631; MC/ET/XIII/13
    - MACONNERIE (marché de) § Devis et marché d'ouvrages de maçonnerie à faire en une maison rue de la Vannerie, enseigne de la Levrette, par Antoine PINGART, maçon à Paris, à Claude CANET, conseiller du Roi, moyennant 6 livres 5 sols par toise. A la suite, 1631, 16 décembre, quittance de 1906 livres, 5 sols., 19 avril 1631; MC/ET/XIII/13
      quittance; devis; marché; Pingart, Antoine; Canet, Claude; maçon
    - PINGART (Antoine) maître maçon demeurant rue de la Tannerie § Devis et marché de maçonnerie par .. à Claude CANET, conseiller du Roi, 19 avril 1631; MC/ET/XIII/13
      devis; marché; Pingart, Antoine
    - BRUANT (Sébastien) maître charpentier ordinaire des bâtiments de Monseigneur, frère unique du Roi, demeurant rue Neuve saint-Louis, paroisse Saint-Gervais. § Devis et marché de charpenterie par. .., à Claude CANET, conseiller du Roi, pour sa maison de la Levrette blanche, rue de la Vannerie moyennant 300 livres pour chaque cent de bois neuf et 100 livres pour le vieux., 19 avril 1631; MC/ET/XIII/13
      devis; marché; Bruant, Sébastien
    - LE SAGE (Charles) Chirurgien de l'écurie de la reine mère et valet de pied des premières femmes de chambre de la reine de France, demeurant à Montmorency § Traité entre Charles LE SAGE et Pierre LE FRANC, maître boulanger à Paris, pour la vente à Laurent LE FRANC de l'office de valet de pied des Ières femmes de chambre de la reine. (A la suite: 1631, 1 juillet quittance de Charles LE SAGE), 23 avril 1631; MC/ET/XIII/13
      acte de vente; quittance; Le Sage, Charles
    - PEAUX de VEAUX (Marché de) § Marché par Jean MADELIN, marchand boucher à Paris, à Guillaume FICQUET, marchand tanneur à Villepreux, pour toutes les PEAUX de VEAUX provenant de son abattis, de Pâques dernier à carême prenant prochain, moyennant 4 livres 10 sols par douzaine de PEAUX de VEAUX, 24 avril 1631; MC/ET/XIII/13
      marché; Madelin, Jean
    - BATEAU § Vente par François LARBALLETTRIER, voiturier par eau à Beaumont-sur-Oise, à Louis MEUNIER et Thomas DEVOS, ferronniers à Paris, d'un BATEAU flottant sur la rivière de Seine, avec ses garnitures, moyennant 400 livres., 24 avril 1631; MC/ET/XIII/13
      acte de vente; Larballettrier, François
    - PEAUX de VEAUX (marché de) § Promesse par Jean CERTELET, marchand boucher à Paris Place aux Veaux, à Gilles AUTRY, marchand tanneur à Chevreuse, de lui fournir toutes les PEAUX de VEAUX qui proviendront de son abattis de Pâques dernier au carême prenant prochain, moyennant 4 £. 10 s. par douzaine de PEAUX de VEAUX, 24 avril 1631; MC/ET/XIII/13
      Certelet, Jean
    - SAINT-GERMAIN-de-l'AUXERROIS (rue) § Bail par Michel HAUDRY, procureur au Châtelet, pour 4 ans, à Grégoire SENESCHAL, huissier au Conseil, de lieux dépendant de la maison que led. HAUDRY fait construire de neuf rue SAINT-GERMAIN-de-l'AUXERROIS avec la petite écurie dans la cour, la cave au-dessous, etc. moyennant 200 livres de loyer annuel. (A la suite 1631, 21 août, bail supplémentaire d'une chambre, moyennant 60 £ par an)., 1er mai 1631; MC/ET/XIII/13
      bail; Haudry, Michel
    - LABBE (Germain) Essayeur général des Monnaies de France § Devis d'ouvrages de maçonnerie, Charpenterie serrurerie, menuiserie, couverture, plomberie et vitrerie, par François BAUDRY Charpentier demeurant rue des Fontaines, à Germain LABBÉ, pour la construction d'un petit logis à Saint-Germain-des-Prés moyennant 516 livres. A la suite, 1631, 12 juillet, quittance, 2 mai 1631; MC/ET/XIII/13
      devis; Labbé, Germain
    - BAUDOUYN (Jean) Valet de chambre du Cardinal de Richelieu, demeurant en son hôtel rue Saint-Honoré paroisse Saint-Eustache § Accord entre Charles DELAVIGNE, compagnon brodeur à Paris rue Tireboudin, et Jean BAUDOUYN à la suite d'une dispute., 2 mai 1631; MC/ET/XIII/13
      accord; Baudouyn, Jean
    - Transport par Catherine Dauvergne, veuve de Claude Blondet, maître oiselier, demeurant rue de la Petite-Saunerie, héritière de sa nièce, fille de son demi-frère, Bertin Soullas, joueur d'instruments, demeurant à Tiron, paroisse de Bréval, et de Marie Jan, à Guillaume Blondet, laboureur à Laumoye, pays de Mantes, du droit successif lui appartenant, moyennant 100 livres., 3 mai 1631; MC/ET/XIII/13
      Documents du Minutier central concernant l'histoire de la musique (1600-1650), par Madeleine Jurgens, tome II [études XI à XX, 1900 actes], Paris, Archives nationales, 1974, p. 681 (instrument de recherche imprimé dématérialisé, certaines notices sont plus détaillées dans la version intégrale accessible en ligne par la rubrique 'Autres instruments de recherche', voir contexte dans le Plan d’orientation général - Notaires de Paris, guides thématiques du Minutier).
      Dauvergne, Catherine